---
title: "Modelos"
author: "Pablo Martin Sanchez"
date: "2024-03-31"
output: html_document
---

```{r setup, include=FALSE}
knitr::opts_chunk$set(echo = TRUE)
```

## Librerias

```{r Funcion para libreiras, eval=TRUE, echo=TRUE, results='hide'}
ipak <- function(pkg){
  new.pkg <- pkg[!(pkg %in% installed.packages()[, "Package"])]
  if(length(new.pkg))
    install.packages(new.pkg, dependecies=TRUE)
  sapply(pkg, require, character.only = TRUE)
}

```

```{r}
libreries <- c("RPostgres", "RODBC", "odbc", "DBI", "dplyr", "readr",
               "rlang", "stringr","tidyverse","ggplot2", "doParallel", "foreach"
               ,"stringi", "utf8","tm", "tidymodels")
ipak(libreries)
```


## Cargar base de datos.

```{r pgConn_Covid, eval=TRUE, echo=TRUE, cache=TRUE}
pgConn <- dbConnect(RPostgres::Postgres(), dbname = 'TFM_Coches',
                    host = '127.0.0.1',
                    port = 5432, # or any other specified by your own)
                    user = 'postgres',
                    password = "9170")
dbListTables(pgConn)
```

## Cargar datos.

```{r}
query <- "select  v.price_amount, m.make, 
	ft.manufacturerprice, v.km, ft.vehicleyear, 
	em.etiqueta_type  , p.province, 
	ft.horsepower, ft.maxspeed, ft.acceleration, 
	com.combustible_type, b.body_type, t.transmision_type,
	ft.doors, ft.seatingcapacity, c.colores_type,   
	ft.dimensionsinmillimeterswidth, ft.dimensionsinmillimetersheight,
	ft.dimensionsinmillimeterslength, ft.weight, 
	ft.tankcapacityinliters, ft.trunkcapacityinliters, 
	ft.consumptionurban, ft.consumptionmixed, ft.consumptionextraurban,  
	ft.co2emissionsgramsperkm, ft.batteryvoltage, ft.batterykwh,
	ft.chargingtime, ft.chargingtimefast 
	from ventas v 
	inner join provincias p on v.provinceid = p.provinceid
	inner join fichas_tecnicas ft on v.ficha_id = ft.id
	inner join colores c on ft.vehiclecolorid = c.colores_type_id
	inner join transmision t on ft.transmissiontypeid = t.transmision_type_id 
	inner join bodytype b on ft.bodytypeid = b.body_type_id
	inner join combustible com on ft.fueltypeid = com.combustible_type_id 
	inner join etiqueta_medioambiental em on v.etiqueta_type_id = em.etiqueta_type_id
	inner join marcas m on ft.makeid = m.makeid ;"
ventas_df <- dbGetQuery(pgConn, query)

# Mostrar los primeros registros del dataframe
head(ventas_df)
write.csv(ventas_df, "ventas_dataframe.csv")
ventas_df_copy <- ventas_df
ventas_df <- ventas_df_copy
```
## Tipos de datos.

```{r}
tipos_de_dato <- sapply(ventas_df, typeof)
print(tipos_de_dato)
```
```{r}
ventas_df$price_amount <- as.numeric(ventas_df$price_amount)
ventas_df$manufacturerprice <- as.numeric(ventas_df$manufacturerprice)
ventas_df$km <- as.numeric(ventas_df$km)
ventas_df$km [is.na(ventas_df$km)] <- 0
ventas_df$vehicleyear <- as.numeric(ventas_df$vehicleyear)
ventas_df$horsepower <- as.numeric(ventas_df$horsepower)
ventas_df$maxspeed <- as.numeric(ventas_df$maxspeed)
ventas_df$acceleration <- as.numeric(ventas_df$acceleration)
ventas_df$doors <- as.numeric(ventas_df$doors)
ventas_df$seatingcapacity <- as.numeric(ventas_df$seatingcapacity)
ventas_df$dimensionsinmillimeterswidth <- as.numeric(ventas_df$dimensionsinmillimeterswidth)
ventas_df$dimensionsinmillimetersheight <- as.numeric(ventas_df$dimensionsinmillimetersheight)
ventas_df$dimensionsinmillimeterslength <- as.numeric(ventas_df$dimensionsinmillimeterslength)
ventas_df$weight <- as.numeric(ventas_df$weight)
ventas_df$trunkcapacityinliters <- as.numeric(ventas_df$trunkcapacityinliters)
ventas_df$tankcapacityinliters <- as.numeric(ventas_df$tankcapacityinliters)
ventas_df$consumptionurban <- as.numeric(ventas_df$consumptionurban)
ventas_df$consumptionmixed <- as.numeric(ventas_df$consumptionmixed)
ventas_df$consumptionextraurban <- as.numeric(ventas_df$consumptionextraurban)
ventas_df$co2emissionsgramsperkm <- as.numeric(ventas_df$co2emissionsgramsperkm)
ventas_df$batteryvoltage <- as.numeric(ventas_df$batteryvoltage)
ventas_df$batterykwh <- as.numeric(ventas_df$batterykwh)
ventas_df$chargingtime <- as.numeric(ventas_df$chargingtime)
ventas_df$chargingtimefast <- as.numeric(ventas_df$chargingtimefast)
# Cambiar NA por 0 en la columna "columna_a_modificar" usando el operador de asignación condicional
#df$columna_a_modificar[is.na(df$columna_a_modificar)] <- 0

```

```{r}
ventas_df$make <- as.factor(ventas_df$make)
levels(ventas_df$make)
ventas_df$etiqueta_type <- as.factor(ventas_df$etiqueta_type)
levels(ventas_df$etiqueta_type)
ventas_df$province <- as.factor(ventas_df$province)
levels(ventas_df$province)
ventas_df$transmision_type <- as.factor(ventas_df$transmision_type)
levels(ventas_df$transmision_type)
ventas_df$body_type <- as.factor(ventas_df$body_type)
levels(ventas_df$body_type)
ventas_df$combustible_type <- as.factor(ventas_df$combustible_type)
levels(ventas_df$combustible_type)
ventas_df$colores_type <- as.factor(ventas_df$colores_type)
levels(ventas_df$colores_type)
```

```{r}
tipos_de_dato <- sapply(ventas_df, typeof)
print(tipos_de_dato)

```


## Histograma precio
```{r}
ggplot(ventas_df, aes(x = price_amount)) +
  geom_histogram(binwidth = 5000, fill = "skyblue", color = "black") +
  labs(title = "Distribución de precio venta",
       x = "Precio",
       y = "Frecuencia")
```

Eliminar coches que tienen un precio mayor a 150000€, se consideran outliers.

```{r}
ventas_df <- ventas_df[ventas_df$price_amount <= 150000, ]
ggplot(ventas_df, aes(x = price_amount)) +
  geom_histogram(binwidth = 5000, fill = "skyblue", color = "black") +
  labs(title = "Distribución de precio venta",
       x = "Precio",
       y = "Frecuencia")
```

## Datos training y test.

Se crea una nueva columna con el precio del coche en formato log10.
Se divide el dataset en 2 partes:

-   Conjunto training con un 75% de los datos.
-   Conjunto test con 25% de los datos.

Se estratifican los split según el precio de venta.
Se crean tres objetos de validación cruzada:

-   **Trial**: Prueba Inicial del Algoritmo.
-   **Tuning**: Para tunear los parámetros.
-   **Assessment**: Comprobación de los parámetros tuneados.

Se crea un vector con las métricas que se van a calcular y 
comparar de los algoritmos. (**RSME**, **MAE** y **RSQ**)

## 
```{r training_test, echo=TRUE, cache=TRUE}
set.seed(123)
ventas_df <- ventas_df |> 
  mutate(lPrice = log10(price_amount))
ventas_split <- rsample::initial_split(ventas_df, prop = 3/4, strata = lPrice)
ventas_training <- rsample::training(ventas_split)
ventas_test <- rsample::testing(ventas_split)

k1 <- 5
k2 <- 1

set.seed(456)
ventas_trial <- rsample::vfold_cv(ventas_training, v = k1, repeats = k2)

set.seed(789)
ventas_tuning <- rsample::vfold_cv(ventas_training, v = k1, repeats = k2)

set.seed(345)
ventas_assesment <- rsample::vfold_cv(ventas_training, v = k1, repeats = k2)

metricS <- metric_set(rmse, mae, rsq)
```


## Receta.
Se crea una receta sobre los datos de training.

-   Se eliminan las columnas de precio en euros y precio en dólares australianos.
-   Se elimina la columna **CylindersinEngine** porque la información está repetida.
-   Se eliminan los features con varianza cercana a cero y varianza cero.
-   Se aplica **Box-Cox** a los kilómetros recorridos por el coche.
-   Se crean dummy para todas las variables tipo factor.
-   Se normalizan los predictores numéricos.

```{r rec_boosting, echo=TRUE, cache=TRUE}
rec_ventas <- recipe(lPrice ~ ., data = ventas_training) |>
  step_rm(price_amount) |>
  step_rm(manufacturerprice) |>
  step_nzv(all_predictors()) |>
  step_zv(all_predictors()) |>
  step_BoxCox(km) |>
  step_dummy(all_nominal_predictors(), one_hot = FALSE) |>
  step_normalize(all_numeric_predictors())
```

# Boosting_Tree

## Modelo y Workflow

Se crea un primer modelo con los siguientes parámetros para probar el
rendimiento de **boosting_tree.**

```{r boosting_model_wkfl, echo=TRUE, cache=TRUE}
rf_model <- rand_forest(mtry = 10,  trees = 500,  min_n = 20) |>  
  set_engine("ranger", importance = "impurity") |>
  set_mode("regression")
rf_wflow_trial <-  workflow() |>
  add_model(boosting_model) |>
  add_recipe(rec_ventas)
```

## Fit trial.

Se calculan las métricas para el objeto de validación cruzada con los 
datos de **trial**.

```{r boosting_fit, echo=TRUE, cache=TRUE}

cl <- makePSOCKcluster(8)
registerDoParallel(cl)

rf_trial <-fit_resamples(rf_wflow_trial, 
                           ventas_trial,  
                           metrics = metricS)
stopCluster(cl)

rf_trial_re <- collect_metrics(rf_trial)
rf_trial_re$Tipo <- "Trial"
rf_trial_re <- rf_trial_re[, c("Tipo", ".metric", "mean")]
rf_trial_re
```